【裁判字號】    97,消債更,29
【裁判日期】    971225
【裁判案由】    更生事件
【裁判全文】
臺灣臺中地方法院民事裁定            97年度消債更字第29號
聲請人  甲○○○○○○○○○○.
上列當事人因消費者債務清理事件聲請更生，本院裁定如下：
    主  文
聲請駁回。
聲請費用由聲請人負擔。
    理  由
一、按債務人與金融機構協商成立者，不得聲請更生或清算，但
    因不可歸責於己之事由，致履行顯有重大困難者，不在此限
    ；本條例施行前，債務人依金融主管機關協調成立之中華民
    國銀行公會會員辦理消費金融案件無擔保債務協商機制與金
    融機構成立之協商，準用前項之規定，消費者債務清理條例
    第１５１條第５項、第６項分別定有明文。又聲請更生或清
    算不合程式或不備其他要件者，法院應以裁定駁回之，但其
    情形可以補正者，法院應定期間先命補正，復為同條例第８
    條所明定。
二、查本件債務人主張其於民國９５年５月間依金融主管機關協
    調成立之中華民國銀行公會會員辦理消費金融案件無擔保債
    務協商機制與安泰銀行金融機構成立協商，每月繳款２８９
    ２９元，共分１２０期償還，但因未考慮扣除生活必要支出
    及收入減少，以致入不敷出而毀諾，爰依法聲請更生等語。
    惟經本院依職權向各金融機關債權人函查債務人消費明細紀
    錄顯示，債務人消費內容多數為電視購物（如９３年４月８
    日刷卡１３９５０元、９４年６月１１日刷卡１０９００元
    ）、銀樓（如９４年１１月９日至天盛銀樓刷卡２０２００
    元），及密集加油及大量預借現金之情形，９０年１月１５
    日、９４年２月２３日、９５年３月９日並於自己所開設之
    凱群汽車修配廠分別刷卡２８５００元、３００００元、１
    ８０００元，有卷附債務人消費明細附卷可稽，上述消費性
    質均非生活必要之支出，而係奢侈、浪費及投機之性質，並
    有慷他人之慨之道德風險，自屬「可歸責」於債務人之原因
    ，而與消費者債務清理條例第１５１條第５項之要件不符。
三、債務人之消費內容既如前述，核與消費者債務清理條例第１
    ３４條第４款所稱：「浪費、賭博或其他投機行為，致財產
    顯然減少或負擔過重之債務」等不免責事由相當。而經本院
    函詢債務人之各金融機關債權人，均具狀表示反對債務人之
    更生聲請，顯見本件縱令進入更生程序，亦將因其更生方案
    無法獲致債權人會議通過及本院認可而宣告清算，進而為債
    務人不免責之裁定，徒增程序勞費，應認無宣告更生之實益
    。
四、綜上所述，本件債務人聲請更生，既違背消費者債務清理條
    例第１５１條第５項之規定，且上開欠缺又屬無從補正；又
    本件縱令進入更生程序，亦將因其更生方案無法獲致債權人
    會議通過及本院認可而宣告清算，進而為債務人不免責之裁
    定，徒增程序勞費，依上說明，自應駁回其聲請。
中    華    民    國    97    年    12    月    25    日
                        民事庭法  官  劉正中
上為正本係照原本作成
如不服本裁定，應於裁定送達後10日內，以書狀向本院提出抗告
，並繳納抗告費新臺幣1千元
中    華    民    國    97    年    12    月    25    日
                              書記官  林世佳


司法院資訊處製作；財團法人民間司法改革基金會備份。
